臺灣桃園地方法院刑事判決
111年度交簡上字第270號
上  訴  人  臺灣桃園地方檢察署檢察官
被      告  彭俊瑋



上列上訴人因被告公共危險案件，不服本院中華民國111年6月24
日111年度審交簡字第94號第一審判決（起訴案號：110年度偵字
第34222號），提起上訴，本院管轄之第二審合議庭認為不得以
簡易判決處刑，而改依通常程序審理，並自為第一審判決如下：
    主  文
原判決撤銷。
本件公訴不受理。
    理  由
一、公訴意旨略以：被告彭俊瑋自民國110年8月22日凌晨1時許
    起至同日上午5時許止，在桃園市○○區○○路000巷00弄00號3
    樓住處飲用高粱酒及保力達藥酒，明知飲酒後已達不能安全
    駕駛動力交通工具之程度，仍基於酒後駕駛動力交通工具之
    犯意，於同日下午2時許，騎乘車牌號碼000－0000號普通重
    型機車上路，嗣於同日晚間6時51分許，行經桃園市○○區○○
    路000號前，因未扣安全帽帽扣為警攔檢盤查，並測得吐氣
    所含酒精濃度達每公升0.82毫克。因認被告涉犯刑法第185
    條之3第1項第1款之公共危險罪。
二、按被告死亡者，應諭知不受理之判決，且得不經言詞辯論為
    之，刑事訴訟法第303條第5款、第307條分別定有明文。次
    按第二審法院認為上訴有理由，或上訴雖無理由，而原判不
    當或違法者，應將原審判決經上訴之部分撤銷，就該案件自
    為判決，前開規定，於對於簡易判決不服之上訴準用之（參
    刑事訴訟法第455條之1第3項、第369條第1項前段）。又按
    簡易案件之上訴由管轄之第二審地方法院合議庭辦理，如認
    應為不受理判決之諭知，係屬刑事訴訟法第451條之1第4項
    第3款之情形，應依同法第452條規定，逕依第一審通常程序
    為不受理判決之諭知（法院辦理刑事訴訟簡易程序案件應行
    注意事項第14點參照）。
三、經查，原審審酌全案卷證，認被告涉犯修正前刑法第185條
    之3第1項第1款之吐氣所含酒精濃度達每公升0.25毫克以上
    而駕駛動力交通工具罪事證明確，判處有期徒刑6月，併科
    罰金新臺幣3萬元，並諭知有期徒刑易科罰金，罰金易服勞
    役之折算標準，固非無見。惟查，被告已於原審判決前之11
    1年4月17日死亡，此有戶役政資訊網站查詢-個人戶籍資料
    在卷可稽（見本院簡上字卷第19頁），原審未察，遽為被告
    有罪實體判決，於法自有未合，至檢察官上訴意旨雖未指摘
    及此，然原審判決既有上開可議之處，仍應由本院依職權審
    酌，揆諸前揭說明，本院應將第一審刑事簡易判決撤銷，依
    通常程序自為第一審判決，並不經言詞辯論，逕為不受理之
    諭知。
據上論斷，應依刑事訴訟法第455條之1第1項、第3項、第452條
、第369條第1項前段、第364條、第303條第5款、第307條，判決
如主文。
本案經檢察官楊挺宏提起公訴，檢察官李孟亭提起上訴。
中　　華　　民　　國　　111 　年　　8 　　月　　19　　日
         刑事第八庭    審判長法　官　許雅婷
　　　　                     法  官  葉作航
　　　　                     法  官  徐雍甯
以上正本證明與原本無異。
如不服本判決應於收受判決後20日內向本院提出上訴書狀，並應
敘述具體理由。其未敘述上訴理由者，應於上訴期間屆滿後20日
內向本院補提理由書(均須按他造當事人之人數附繕本)「切勿逕
送上級法院」。 
　　　　　　　　　　　　　　　書記官　楊宇國
中　　華　　民　　國　　111 　年　　8 　　月　　19　　日